臺灣彰化地方法院刑事判決　　　　　　　 96年度易字第800號
公　訴　人　臺灣彰化地方法院檢察署檢察官
被　　　告　丙○○
　　　　　　　　　　（現於台灣雲林戒治所強制戒治中）
上列被告因竊盜等案件，經檢察官提起公訴（96年度偵字第3999
號、第4516號、第4537號），本院判決如下：
    主  文
丙○○竊盜，累犯，處拘役貳拾日，如易科罰金，以新臺幣壹仟
元折算壹日；又無空氣污染防制設備而燃燒易生特殊有害健康之
物質，處拘役貳拾日，如易科罰金，以新臺幣壹仟元折算壹日；
又竊盜，累犯，處拘役捌日，如易科罰金，以新臺幣壹仟元折算
壹日；又竊盜，累犯，處拘役伍日，如易科罰金，以新臺幣壹仟
元折算壹日；竊盜，累犯，處拘役陸日，如易科罰金，以新臺幣
壹仟元折算壹日；應執行拘役伍拾日，如易科罰金，以新臺幣壹
仟元折算壹日。
    犯罪事實
一、丙○○前曾於民國83年間，因違反肅清煙毒條例案件，經本
    院分別83年度訴字第1838號判處有期徒刑8年，及以83年度
    訴字第1628號判處有期徒刑3年1月確定，經定應執行刑為有
    期徒刑10年8月，嗣入監執行後，於88年3月31日假釋付保護
    管束，嗣因違反保護管束情節重大，經撤銷假釋後，甫於95
    年5月31日縮短刑期執行完畢。詎丙○○不知警惕，基於意
    圖為自己不法所有之犯意，而於如附表所示之時、地，為如
    附表所示之竊盜行為（竊得之物品、被害人分別如附表所載
    ）。又丙○○竊得如附表編號1之電纜線後，明知該電纜線
    之被覆含塑膠、橡膠、樹脂，若燃燒易生特殊有害健康物質
    ，丙○○復無空氣污染設備，竟為電纜線內之銅線，而於96
    年2月13日凌晨1時許，在彰化線鹿港鎮○○路旁公墓內，點
    燃燃燒後易生特殊有害於人體健康物質之外緣被覆，以取出
    銅線，惟尚未及變賣。丙○○於有偵查權限之機關發覺其涉
    犯如附表所示之各竊盜行為、燃燒電纜線行為前，主動向員
    警自首犯行，並均接受裁判。
二、案經丁○○訴由彰化縣警察局鹿港分局報告臺灣彰化地方法
    院檢察署檢察官偵查起訴。
    理    由
壹、證據能力部分：
    本案全部卷證所涵括之供述證據及非供述證據，經公訴人及
    被告等均同意全部證據之證據能力，是後述所引用證據之證
    據能力均無疑義，合先敘明。
貳、事實認定及論罪科刑部分：
一、訊據被告丙○○對上揭竊盜、燃燒電纜線之犯罪事實均坦承
    不諱，核與證人丁○○、甲○○、乙○○、林犁滿等人於警
    詢中證述之情節相符，並有彰化縣環境保護局稽查隊環境稽
    查工作紀錄1份，及查獲照片多張附卷與外皮已經燃燒完畢
    之電纜線14公斤扣案可稽，足徵被告之自白與事實相符，其
    犯行堪以認定。
二、核被告丙○○就如附表編號1至4所為，均係犯刑法第320條
    第1項之竊盜罪；其無空氣污染防制設備而燃燒電纜線所為
    ，核係犯空氣污染防制法第48條第1項之罪。被告丙○○就
    如附表所示各次竊盜犯行及燃燒電纜線犯行，均犯意各別，
    行為互殊，應予分論併罰。丙○○前曾於83年間，因違反肅
    清煙毒條例案件，經本院分別判處有期徒刑8年、及3年1月
    確定，經定應執行刑為有期徒刑10年8月，嗣入監執行後，
    於88年3月31日假釋付保護管束，嗣因違反保護管束情節重
    大，經撤銷假釋後，甫於95年5月31日縮短刑期執行完畢等
    情，有臺灣高等法院被告前案紀錄表存卷可參，渠等於前受
    有期徒刑執行完畢後，於5年內分別故意再犯前開竊盜及燃
    燒電纜線犯行，皆為累犯，均應依刑法第47條第1項規定，
    加重其刑。再被告丙○○就伊所為附表編號1至4所示之竊盜
    犯行、燃燒電纜線犯行，在被害人均未報案，且有偵查犯罪
    職權之機關尚不知有該竊盜犯行前，即主動向員警坦承有為
    附表編號1至4所示之竊盜情事，此有被告之警詢筆錄、彰化
    縣警察局鹿港分局刑事案件報告書，及附表所示被害人於警
    詢時證述均未報案等情綦詳，而被告丙○○復有接受審判之
    情，從而，被告丙○○就所犯如附表編號1至4所示之竊盜犯
    行、燃燒電纜線犯行，均應依刑法第62條前段規定減輕其刑
    ，且均先加後減之。爰審酌被告正值壯年，竟均不思循正當
    途徑獲取財物，惟所竊取之財物價值均非高昂，及為貪圖小
    利，任意燃燒廢電纜線，危害空氣品質，惟所燃燒之數量不
    多，造成之危害尚非重大，被告犯後復能自首坦認犯行，犯
    後態度甚佳等一切情狀，核情分別量處如附表所示之刑，並
    分別諭知易科罰金之折算標準；及定其應執行刑，並就定執
    行刑諭知易科罰金之折算標準。
據上論斷，應依刑事訴訟法第299條第1項前段，空氣污染防制法
第48條第1項，刑法第320條第1項、第47條第1項、第62條前段、
第41條第1項前段、第51條第6款，刑法施行法第1條之1第1項、
第2項前段，判決如主文。
本案經檢察官吳宗達到庭執行職務。
中　　華　　民　　國　　96　　年　　7 　　月　　11　　日
　　　　　　　　　刑事第五庭      法　官　吳俊螢
以上正本證明與原本無異。
如不服本判決應於收受本判決後十日內向本院提出上訴書狀，其
未敘述上訴理由者，並得於提起上訴後十日內向本院補提理由書
狀（均須按他造當事人之人數附繕本）「切勿逕送上級法院」。
告訴人或被害人對於判決如有不服具備理由請求檢察官上訴者，
其上訴期間之計算係以檢察官收受判決正本之日期為準。
中　　華　　民　　國　　96　　年　　7 　　月　　11　　日
                                  書記官  林怡吟
附錄本案論罪科刑法條
中華民國刑法第320條第1項
意圖為自己或第三人不法之所有，而竊取他人之動產者，為竊盜
罪，處 5 年以下有期徒刑、拘役或 5 百元以下罰金。
空氣污染防制法第48條
無空氣污染防制設備而燃燒易生特殊有害健康之物質者，處3年
以下有期徒刑、拘役或科或併科新臺幣20萬元以上100萬元以下
罰金。前項易生特殊有害健康之物質及其空氣污染防制設備，由
中央主管機關公告之。
附表:
  ┌─┬──┬───┬───┬─────────────┐
  │編│時間│地點  │被害人│犯罪手法及竊取之財物      │
  │號│    │      │      │                          │
  ├─┼──┼───┼───┼─────────────┤
  │ 1│96年│彰化縣│丁○○│徒手竊取電纜線約14公斤（價│
  │  │2月 │福興鄉│      │值約新臺幣（下同）5000元）│
  │  │12日│麥厝村│      │，得手後，復明知被覆含有塑│
  │  │17時│麥厝街│      │膠、橡膠、樹脂之電纜線係易│
  │  │許  │附近之│      │生特殊有害健康之物質，無空│
  │  │    │產業道│      │氣污染設備不得燃燒，仍於同│
  │  │    │路旁（│      │日下午某時，在彰化縣鹿港鎮│
  │  │    │福安段│      │思源路旁公墓內，用火燃燒前│
  │  │    │211-1 │      │揭竊得之電纜線，以便從中取│
  │  │    │地號土│      │出銅線後變賣。            │
  │  │    │地）  │      │                          │
  ├─┼──┼───┼───┼─────────────┤
  │ 2│96年│彰化縣│甲○○│徒手竊取左列海產店(攤)內抽│
  │  │2月 │鹿港鎮│      │屜內現金600元得手。       │
  │  │13日│第一市│      │                          │
  │  │21時│場內施│      │                          │
  │  │許  │教森鰻│      │                          │
  │  │    │魚海產│      │                          │
  │  │    │店(攤)│      │                          │
  ├─┼──┼───┼───┼─────────────┤
  │ 3│96年│彰化縣│乙○○│徒手竊取左列攤位抽屜內現金│
  │  │2月 │鹿港鎮│      │300元得手                 │
  │  │20日│第一市│      │                          │
  │  │18時│場內協│      │                          │
  │  │許  │益製麵│      │                          │
  │  │    │攤位  │      │                          │
  ├─┼──┼───┼───┼─────────────┤
  │4 │96年│彰化縣│林犁滿│徒手竊取左列攤位抽屜內現金│
  │  │2月 │鹿港鎮│      │450元得手                 │
  │  │23日│第一市│      │                          │
  │  │18時│場內黃│      │                          │
  │  │許  │朝霖鮮│      │                          │
  │  │    │魚商( │      │                          │
  │  │    │攤)   │      │                          │
  └─┴──┴───┴───┴─────────────┘
